【裁判字號】    90,易,29
【裁判日期】    900306
【裁判案由】    竊盜
【裁判全文】
臺灣花蓮地方法院刑事判決                              九十年度易字第二九號
    公  訴  人  臺灣花蓮地方法院檢察署檢察官
    被      告  乙○○
右列被告因竊盜案件，經檢察官提起公訴（八十九年度偵字第三七六九號），本院判
決如左：
    主  文
乙○○竊盜，累犯，處有期徒刑壹年貳月‧
    事  實
一、乙○○於民國八十七年間，因竊盜案件，經本院判處有期徒刑六月，於八十八年
    三月六日執行完畢，復意圖為自己不法之所有，向宏威吊車公司洽租吊車，由該
    公司不知情之司機邱顯宗，於八十九年十二月六日早上，駕駛ＪＲ－六七八號吊
    車，隨同乙○○至花蓮縣吉安鄉○○○○街二四三號旁之空地，乙○○乃當場指
    揮邱顯宗使用吊車，竊取甲○○所有總值約新台幣﹝下同﹞十五萬元至二十萬元
    之鋼軌十五支，置於吊車之車斗內。迄同日上午七時五十分許，為警當場查獲‧
二、案經花蓮縣警察局吉安分局報請檢察官偵查起訴。
    理  由
一、訊據被告乙○○，矢口否認有竊盜犯行，辯稱：被告係從事廢鐵買賣，曾在前一
    天晚上，問甲○○之母是否願出賣該批鋼軌？甲○○之母未置可否僅問被告如何
    計價，被告為瞭解總重量以便計價，遂予吊上車輛，擬運往秤重云云‧
二、惟查，被告係向宏威吊車公司租用ＪＲ－六七八號吊車，由不知情之邱顯宗駕駛
    該吊車與被告同至現場搬吊鋼軌，被告與所有人甲○○並不認識，雖曾與甲○○
    之母廖金菊洽談買賣該批鋼軌之事，但廖金菊並未同意等情，已經被告在警訊中
    坦承甚詳，其中關於向宏威吊車公司洽租吊車部分，核與證人翁士登﹝宏威吊車
    公司負責人﹞、邱顯宗在警訊中之供述相符‧該批鋼軌十五支係甲○○所有，總
    值約十五萬元至二十萬元；而被告雖曾向廖金菊洽詢，但廖金菊已向被告說明不
    知甲○○願否出賣，廖金菊並未答應賣與被告等情，亦經證人甲○○、廖金菊分
    別在警訊中證述明確。按成立買賣，以當事人間對於標的物及價金已有合意為要
    件，甲○○及廖金菊既均未同意出賣該批鋼軌，則被告所稱：擬於搬吊上車後運
    往秤重以便計價各語，即與社會常情不合，其未經同意擅予搬吊上車，移入自己
    權力支配之下，主觀上顯有為自己不法所有之意圖。被告所辯各語，核屬卸責之
    詞，不足採信。此外，復有顯示已將鋼軌吊上該吊車且被告亦在現場之照片，及
    甲○○領回被竊鋼軌而出具之贓證物品認領保管收據在卷可稽，被告之罪證明確
    ，犯行堪以認定。
二、核被告所為，係犯刑法第三百二十條第一項之竊盜罪，檢察官認係犯同條第三項
    、第一項之竊盜未遂罪，惟竊盜罪既遂與未遂之區別，應以所竊之物已否移入自
    己權力支配之下為標準，若已將他人財物移歸自己所持，即應成立竊盜既遂罪，
    最高法院著有十七年上字第五Ｏ九號判例可資參照，被告既將他人之鋼軌十五支
    竊至其所租用之車輛，客觀上業已移入自己權力支配之下，雖未及離開現場即被
    查獲，仍無礙其為既遂。被告於八十七年間因竊盜案件，經本院判處有期徒刑六
    月，於八十八年三月六日執行完畢，此經被告供述甚明，且有台灣高等法院被告
    全國前案紀錄表可按，其於執行完畢五年內再犯本件之罪，為累犯，應依法加重
    其刑。審酌被告已有竊盜前科，竟再犯竊盜罪，其利用吊車遂行竊盜，所竊財物
    總價約達十五萬元至二十萬元等一切情狀，爰適度量處主文所示之刑。
據上論斷，應依刑事訴訟法第二百九十九條第一項前段，刑法第三百二十條第一項、
第四十七條、罰金罰鍰提高標準條例第一條前段，判決如主文。
中      華      民      國    九  十      年      三      月    六      日
                              臺灣花蓮地方法院刑事庭
                                  法  官   劉  令 祺
右正本證明與原本無異。
如對本判決不服，應於送達後十日內，向本院提出上訴狀。（應抄附繕本）告訴人或
被害人如對於本判決不服者，應具備理由請求檢察官上訴，其上訴期間之計算係以檢
察官收受判決正本之日期為準。
                                  法院書記官
中      華      民      國    九  十      年     三      月     六      日
附錄本判決論罪之法律條文：
刑法第三百二十條第一項：
意圖為自己或第三人不法之所有，而竊取他人之動產者，為竊盜罪，處五年以下有期
徒刑、拘役或五百元以下罰金。


司法院資訊處製作；財團法人民間司法改革基金會備份。
